Minutes et répertoires du notaire René SAINXOT, 18 août 1584 - 1604 (étude XXIII)
Archives nationales
- Minutes de René SAINXOT, 1584 - janvier 1605; MC/ET/XXIII/206 - MC/ET/XXIII/230
  - Minutes. 1603, MC/ET/XXIII/222; registre
    - § Procuration de Pierre RAMBAUT, conseiller du Roi et maître particulier des Eaux et Forêts du comté de Clermont en Beauvaisis, y demeurant, procureur de Dorothée de LORRAINE, duchesse douairière de BRUNSWICH, de LANEBOURG, marquise de WARAMBON, suivant acte passé devant notaire publique apostolique et impérial à Bruxelles, le 16 décembre 1602, à Jean LANDAYS bourgeois de Paris, pour recouvrer des arrérages de rentes appartenant à Dorothée de LORRAINE., 21 mars 1603; MC/ET/XXIII/222; fol. VIII/XX/VIII
      procuration; Lorraine (Dorothée de)
    - § Déclaration de Antoinette de LA TOUR et de TURENNE, dame de BOUILLON, femme séparée de biens de Charles-Robert de LA MARCK, duc de BOUILLON; deux obligations de Antoinette de LA TOUR et de TURENNE et procuration., 23 mars 1603 - 17 avril 1603; MC/ET/XXIII/222; fol. IX/XX/V; fol. II/C/XXXIIII
      procuration; obligation; déclaration; Turenne (Antoinette de La Tour et de)
    - § Testament de Jean DU BREUIL, chevalier, sieur du PONTBRIANT, y demeurant, évêché de Saint-Malo, à présent au lit malade en la maison de l'Image N.D. rue Poupée., 26 mars 1603; MC/ET/XXIII/222; fol. IX/XX/VII
      testament; Du Breuil, Jean
    - § Quittance de Pierre THIBIERGE, greffier du grenier et magasin à sel d'AMBOISE y demeurant, à présent logé à Paris rue Saint-Séverin, à Olivier MAFFRE, messager ordinaire dud. AMBOISE, de la somme de 694 livres 19 sols 6 derniers., 3 avril 1603; MC/ET/XXIII/222; fol. II/C/I
    - § Vente de rente à Jean CARTON, clerc suivant les finances, demeurant à Paris rue Saint-Martin., 6 avril 1603; MC/ET/XXIII/222; fol. II/C/VII
      acte de vente; Carton, Jean
    - § Bail par Georges BEURRAY, maître maçon à Paris, pour 3 ans, à Adrien SENICOURT, maître savetier, de la maison tenant à celle du Soufflet, rue du PLATRE, dans laquelle celui-ci demeure, moyennant 100 livres de loyer annuel., 7 avril 1603; MC/ET/XXIII/222; fol. II/C/IV v°
      bail; Plâtre (rue du)
    - § Mariage de Macé MARCHANT, écuyer, sieur des LIGNERINS, fils de défunt Claude MARCHANT, écuyer et d'Anne de SEVE, et de Marie DUMOULIN, fille de Pierre DUMOULIN, sieur de MIRAY, avocat en la cour de Parlement, demeurant rue Pierre-Sarrazin, paroisse Saint-Benoît; Mariage de Pierre DUMOULIN et d'Anne de SEVE, veuve de Claude MARCHANT, écuyer, mère dud. Pierre MARCHANT, assistée de Macé MARCHANT, son fils., 7 avril 1603; MC/ET/XXIII/222; fol. II/C/IX
      contrat de mariage; Dumoulin, Pierre
    - § Obligation d'Etienne SAUVE, bourgeois de Paris, envers Maurice BRESSIEU, lecteur ordinaire du Roi en l'Université de Paris. (A la suite, 1603, 10 mai, quittance de Maurice BRESSIEU), 21 avril 1603; MC/ET/XXIII/222; fol. II/C/XLVIII
      obligation; quittance; Bressieu, Maurice
    - Partage de la famille d'Elbène., mai 1603; MC/ET/XXIII/222; fol. II/C/IIII/XX/XVII
      partage; Elbene (famille d')
    - § Bail par Alain DOLLIVET, maître jardinier au faubourg SAINT-GERMAIN-des-PRÉS pour le temps que durera le bail judiciaire à lui fait de la maison, hôtel et jardin de Mézières, faubourg SAINT-GERMAIN-des-PRÉS, à Jean MAUFERAY, relieur audit faubourg, d'un petit corps de logis et dépendances de la faubourg SAINT-GERMAIN-des-PRÉS, moyennant 36 livres de loyer annuel., 7 mai 1603; MC/ET/XXIII/222; fol. II/C/IIII/XX/X
      bail; Saint-Germain-des-Prés (faubourg)
    - § Mariage de François LE LIÈVRE, serrurier demeurant rue Neuve et paroisse Saint-Médéric, en la maison de Nicolas MORISSEAU, maître serrurier à Paris, et de Nicole de MELET, veuve de Ascarie POUVILLON, maître serrurier au faubourg Saint-Jacques, demeurant en la grande rue dud. faubourg, paroisse Saint-Jacques-de-Haut-Pas., 11 mai 1603; MC/ET/XXIII/222; fol. III/C/XII
      contrat de mariage; Le Lièvre, François
    - § Procuration en blanc de Jean BRUNEAU, clerc du diocèse de Chartres, étudiant en l'Université de Paris, naguère pourvu de la chapelle Saint-Lazare et MALADRERIE de Nogent-le-Rotrou, pour prendre en son nom possession desdites MALADRERIE de Nogent-le-Rotrou., 14 mai 1603; MC/ET/XXIII/222; fol. III/C/XVI
    - § Quittance de droits successifs par César et Louise FEBVRIER à Claude BECQUET, maître graveur demeurant rue de la Barillerie, à cause de défunte Suzanne FEBVRIER femme de Claude BECQUET., 15 mai 1603; MC/ET/XXIII/222; fol. III/C/XX
      quittance; Becquet, Claude
    - § Indemnité de Nicolas d'ANGENNES, chevalier des ordres du roi, conseiller en ses conseils d'état et privé, capitaine de 100 gentilshommes de la maison de S.M., seigneur de RAMBOUILLET, et Julienne d'ARGUENE, sa femme, demeurant en l'abbaye Saint-Germain-des-Prés, et Julienne d'ARGUENE envers Charlotte DU TILLET, sur des sommes provenant de l'adjudication de la terre et seigneurie de Confolans en Angoumois., 27 mai 1603; MC/ET/XXIII/222; fol. III/C/XXXIX
      indemnité; Angennes, Nicolas d' (1533-1611)
    - § Bail par Claude BALIFRE, maître des enfants de musique de la chambre du Roi, pour 3 ans, à Gilbert de FILLET de LA CUREE, chevalier, représenté par Guy DU FAUR, écuyer, de la maison sise au coin des remparts, rue des BONS-ENFANTS, moyennant 400 livres de loyer annuel., 4 juin 1603; MC/ET/XXIII/222; fol. III/C/LVI
      bail; Bons-Enfants (rue des)
    - § Vente par Isaac de LA FONTAINE, écuyer, sieur de VILLENEUFVE, gentilhomme servant du Roi, demeurant à Berneval près de Grisy, en son nom et à cause de Marie de RIVERY, sa femme, à Jean de RIVERY, chevalier de l'ordre du Roi, lieutenant au Gouvernement de Brouage, représenté par Charles DELESSAU, greffier à Amiens, de 9 journaux 1/2 de prés sis à RIVERY près d'Amiens, moyennant 1350 livres., 9 juin 1603; MC/ET/XXIII/222; fol. III/C/LXVI
    - § Quittance d'Antoine MALLART, bourgeois de Paris demeurant rue de Seine, à Pierre CRESSE, marchand orfèvre bourgeois de Paris, rue de la Heaumerie, Daniel CRESSE, maître écrivain en ladite rue, Nicolas PINCTORYE, maître brodeur et Suzanne CRESSE, sa femme, Pierre Louiseau et Madeleine CRESSE, sa femme à cause d'une obligation de défunt Thibault CRESSE envers ledit MALLART passée devant LENORMANT et (de POCHE) le 2 février 1595., 9 juin 1603; MC/ET/XXIII/222; fol. III/C/LXII
    - § Vente par Pierre CRESSE, maître orfèvre, rue de la Heaumerie, paroisse Saint-Jacques de la B. image Saint-Christophe, en son nom et comme tuteur d'Etienne CRESSE, son frère, Nicolas PINCTORYE, maître brodeur rue Plâtrière et Suzanne CRESSE, sa femme, Daniel CRESSE, maître écrivain rue de la Heaumerie, Pierre LouisEAU, le jeune, et Madeleine CRESSE, sa femme, demeurant rue de la Vieille-Draperie, à Georges BEURRAY, maître maçon à Paris, de 4 arpents 1/2 de terres à Saint-Germain-des-Prés., 9 juin 1603; MC/ET/XXIII/222; fol. III/C/LXIIII
    - § Vente par la famille CRESSE, à Georges BEURRAY, maçon à Paris, de 4 arpents 1/2 de terres la RAY, maçon à Paris, de 4 arpents 1/2 de terres labourables en 4 pièces, sises au terroir SAINT-GERMAIN-des-PRES 1°/ au lieu dit la Petite Seine, tenant aux près de l'Abbaye 2°/ au même lieu dit 3°/ au lieu dit l'Espinette et 4°/ au lieu dit l'Ecorcherie, le tout en la censive de l'abbaye, et moyennant 450 livres., 9 juin 1603; MC/ET/XXIII/222; fol. III/C/LXIIII
      acte de vente; Saint-Germain-des-Prés (terroir)
    - § Obligation de Robert de BALSAC, chevalier, seigneur de MONTAIGU, CHASTOIS et AUBOURVILLE, demeurant audit Aubourville près de Rouen, à Alexandre LE GRANT conseiller du Roi en sa cour de Parlement, demeurant rue Hautefeuille, de 600 livres en prêt., 11 juin 1603; MC/ET/XXIII/222; fol. III/C/LXXVI
      obligation; Balzac, Robert de
    - § Accords entre Bernard de CAMBEFORT et Isaac OLIER, portemanteau et épée de parement du Roi, receveur des tailles pour S.M. en l'élection du haut pays d'Auvergne, demeurant à Aurillac, étant à présent à Paris, logé à la Cloche perse, rue Saint-Jacques, paroisse Saint-Séverin., 12 juin 1603; MC/ET/XXIII/222; fol. III/C/LXXVII
      accord; Olier (Isaac)
    - § Quittance de rachat par Jean PARADIS, maître barbier-chirurgien, bourgeois de Paris, rue de la Harpe, à Bonne GUYON, veuve de Pierre CLUZEL, procureur au grand conseil., 13 juin 1603; MC/ET/XXIII/222; fol. III/C/LXXIX, v°
      quittance; Paradis, Jean
    - § Obligation de Charlotte DES URSINS, femme séparée de biens d'Eustache de CONFLANS, chevalier des deux ordres du Roi, capitaine de 50 hommes d'armes de ses ordonnances et gouverneur pour Sa Majesté en la ville de Saint-Quentin, à présent logée à Paris, au petit cloître Saint-Jacques de l'Hôpital, envers Jean DU TILLET, greffier de la cour de Parlement., 15 juin 1603; MC/ET/XXIII/222; fol. III/C/IIII/XX/IX
      obligation; Conflans, Eustache de (15..-1628); Juvénal des Ursins, Charlotte (1570?-1646)
    - § Procuration en blanc de, ingénieur de l'artillerie de France, demeurant à Clermont en Auvergne, à présent logé à Paris, rue de la Huchette, à l'encontre de Louise d'ALONVYLLE veuve de Gilles de CHAMBRAY sieur de PONSAY; Quittance de ladite veuve à Philibert JAQUET., 16 juin 1603; MC/ET/XXIII/222; fol. III/C/IIII/XX/XIII et IIII
      procuration; quittance; Jaquet (Philibert)
    - § Quittance de Alexandre-Samuel de HAINAULT, sieur de BEAUREGARD, avocat en la cour de Parlement, demeurant rue Saint-Jacques en la maison de l'écu de France, fils et héritier de défunt Gervais de HAINAULT, professeur en la ville de Genève et procureur de Françoise DU CROCHET, sa mère, et d'Abraham et Jean de HAINAULT, ses frères et cohéritiers, à Denis ROBERT, conseiller du Roi et receveur général de ses finances en Auvergne, par les mains de François GUERRY. (A la suite: même date, ratification de Françoise DU CROCHET, demeurant ordinairement à Grenoble, veuve de Gervais de HAINAULT), 17 juin 1603; MC/ET/XXIII/222; fol. III/C/IIII/XX/XVI
      quittance; Hainault (Alexandre-Samuel de)
    - § Compte entre les héritiers de défunt Martial DUCHESNE dont Jacques GILLES, chirurgien à Longjumeau, était le tuteur., 19 juin 1603; MC/ET/XXIII/222; fol. IIII/C/XI
      Gilles, Jacques
    - § Bail à titre de rente par Claude QUOCLYMONT, maître cordonnier, bourgeois de Paris, rue de la Vieille-Bouclerie, à Jacques PELLET, maître brodeur et chasublier à Paris, demeurant rue Saint-Honoré, paroisse Saint-Eustache, d'une maison rue des Gravilliers. (En marge: 1603 14 octobre et 1604 22 mars, quittances à. ..) (A la suite: ratification de Marguerite LAURIER, femme de Claude de QUOCLYMONT), 23 juin 1603; MC/ET/XXIII/222; fol. IIII/C/XXIII
      quittance; bail; Pellet, Jacques
    - § Bail par Georges BEURRAY, maître maçon à Paris, demeurant rue de la Harpe, pour 3 ans, à Jean BAILLEHACHE, carrier à Vaugirard, de la CARRIÈRE sise à Vaugirard, lieu dit les Coutures, moyennant 80 livres de loyer annuel., 25 juin 1603; MC/ET/XXIII/222; fol. IIII/C/XXII
    - § Transport d'arrérages de rente par François THOMAS, bourgeois de Paris, demeurant rue de Buci, et Thomas GASCART, aussi bourgeois de Paris, demeurant à Saint-Germain-des-Prés, à cause de Jeanne et Nicola BOYLESVE, leurs femmes, à Guillaume LE NOIR, marchand libraire, bourgeois de Paris, moyennant 300 livres., 25 juin 1603; MC/ET/XXIII/222; fol. IIII/C/XXXI
      transport de droits; Le Noir, Guillaume
    - § Vente par Simon VINCENT, bourgeois de la ville de CAEN, en son nom et pour Marie VANIER, sa femme, à Martin MARTINEAU, conseiller, notaire et secrétaire du Roi, demeurant rue de Seine à Paris, de différents héritages, dont une maison à 4 corps de logis sise en la ville de CAEN en la grande rue, paroisse Saint-Pierre, jouxte le tripot et halles à blé de la ville., 1er juillet 1603; MC/ET/XXIII/222; fol. IIII/C/XLI
    - § Sentence arbitrale entre Olivier LEVESQUE, conseiller et aumônier du Roi, banquier expéditionnaire des matières et expéditions de Cour de Rome, à présence à Paris, logé rue de la Harpe, et Jean DU TAUSIN, aussi banquier demeurant à Bordeaux, à présent à Paris, au sujet de comptes pour expéditions en cour de Rome; Autre accord., 1er juillet 1603 - 19 juillet 1603; MC/ET/XXIII/222; fol. IIII/C/XLVI; fol. V/C/III
      accord; Levesque, Olivier
    - § Transport par Jean RAFART, bourgeois de Paris et chirurgien ordinaire du Roi, et Françoise YGERS, sa femme, demeurant rue et paroisse Saint-André-des-Arts, à Nicolas DEMONCELT, maître apothicaire, épicier, bourgeois de Paris, rue de la Harpe, d'une partie de rente., 1er juillet 1603; MC/ET/XXIII/222; fol. IIII/C/LII
      transport de droits; Rafart, Jean
    - § Quittance de Louis FUMÉE, chevalier de l'ordre Saint-Jean-de-Jérusalem à présent à Paris, logé rue de la Harpe, à Martin FUMEE, sieur des ROCHE FUMEE, son frère, conseiller du Roi, maître des requêtes ordinaire de son Hôtel., 1er juillet 1603; MC/ET/XXIII/222; fol. IIII/C/L, v°
      quittance; Fumée, Louis
    - § Transport de rente à Nicolas DEMONCELT,maître APOTHICAIRE-ÉPICIER, bourgeois de Paris, rue de la Harpe., 1er juillet 1603; MC/ET/XXIII/222; fol. IIII/C/LII
      transport de droits; Demoncelt, Nicolas
    - § Accords entre les boursiers du Collège de Tours et Jacques NYNAN, avocat en la cour de Parlement, demeurant rue de la Harpe, paroisse Saint-Séverin, qui demeure en une maison appartenant aud. Collège, où il a dû faire pour 200 livres de réparations., 3 juillet 1603; MC/ET/XXIII/222; fol. IIII/C/LIIII
      accord; Nynan, Jacques
    - § Mariage de Jacques SÉNÉCHAL, maître serrurier, demeurant aux faubourgs de Paris, hors la porte Saint-Victor, en la grande rue, paroisse Saint-Nicolas-du-Chardonnet, assisté de Nicolas MANARD, maître serrurier à Paris, son maître, et de Jeanne FLAMENT, fille de défunts Robert FLAMENT et Françoise COLLIER qui demeurant à Mony-sous-Therain, elle demeurant à Paris, rue Persée, paroisse Saint-Séverin., 7 juillet 1603; MC/ET/XXIII/222; fol. IIII/C/LXXI
      contrat de mariage; Sénéchal, Jacques
    - § Bail par Léon de RENUSSON, secrétaire de Madame soeur unique du Roi, demeurant rue du Cimetière et paroisse Saint-André-des-Arts, pour 3 ans, à Simon BROUILLE, maître tissutier-rubannier, de la maison où il demeure, rue Cassette, moyennant 55 livres de loyer annuel, l'entretien des treilles du jardin, etc.; Autre bail par Léon de RENUSSON de lieux dépendant de la maison où il demeure, à Henry LESCALOPIER, avocat au Parlement., 7 juillet 1603 - 9 juillet 1603; MC/ET/XXIII/222; fol. IIII/C/LXX; fol. IIIIC IIIIXX I
      bail; Renusson (Léon de)
    - § Bail par Léon de RENUSSON, secrétaire de Madame, soeur unique du Roi, demeurant rue du Cimetière SAINT-ANDRE-des-ARTS pour 3 ans, à Henry LESCALOPIER, avocat au Parlement, de lieux dépendant de la maison rue du Cimetière SAINT-ANDRE-des-ARTS où il demeure, moyennant 160 livres de loyer annuel., 9 juillet 1603; MC/ET/XXIII/222; fol. IIII/C/IIII/XX/I
      bail; Saint-André-des-Arts (rue du Cimetière)
    - § Bail par Anselme ROUSSEAU, maître tailleur d'habits bourgeois de Paris, pour 3 ans, à Pierre GAZEE, marchand mercier, demeurant rue de la HARPE, de la maison à l'enseigne la Botte royale, rue de la HARPE, moyennant 225 livres de loyer annuel. (En marge, 1603, 4 août, désistement), 9 juillet 1603; MC/ET/XXIII/222; fol. IIII/C/LXXIII
    - § Bail par Georges BEURRAY, maître maçon à Paris, bourgeois de Paris, demeurant rue de la Harpe, pour 5 ans, à Jacques et Louis de MONTREUL, père et fils, laboureurs à Vaugirard, de 4 arpents 1/2 en 4 pièces sis à Vaugirard et au terroir SAINT-GERMAIN-des-PRÉS, moyennant 22 livres, 10 sols par an., 29 juillet 1603; MC/ET/XXIII/222; fol. V/C/XVIII
      bail; Saint-Germain-des-Prés (terroir)
    - § Transport par Nicolas DEHAULT, marchand drapier, bourgeois de Paris, ayant les droits cédés de Jean LEMOYNE; Promesse par led. DEHAULT et Madeleine ALBITTE, sa femme, à Jean LEMOYNE, docteur régent en la faculté de Médecine en l'Université de Paris demeurant rue de la Harpe., 30 juillet 1603 - 31 juillet 1603; MC/ET/XXIII/222; fol. VI/C/XXVI; fol. XXX
      transport de droits; Lemoyne, Jean
    - § Vente par Nicolas RENTI, juré mesureur de sel à Paris, à Pierre FOYNIAU, marchand bourgeois de Paris, de l'OFFICE de JURÉ MESUREUR de SEL à Paris, moyennant 1050 £., 2 août 1603; MC/ET/XXIII/222; fol. V/C/XXXIIII
    - § Accords entre Nicolas d'ANGENNES, chevalier des ordres du Roi, conseiller en ses conseils d'état et privé, capitaine des 100 gentilshommes de S.A.M., sieur de RAMBOUILLET, à présent logé dans l'abbaye de Saint-Hermain-des-Prés-lez-Paris, et Nicolas CORNEVIN, sergent royal exploitant en tout le royaume de France, demeurant à Bourges, pour les commandements, saisies, exploits, etc., concernant la terre de Bellenaves en Bourbonnais; Procurations de Nicolas d'ANGENNES., 6 août 1603 - 3 septembre 1603; MC/ET/XXIII/222; fol. V/C/XLII; fol. VI/C/I
      procuration; accord
    - § Constitution par Guilielme de VARICQ, gentilhomme flamand, demeurant à Saint-Germain-des-Prés, paroisse Saint-Sulpice, à Abel de SAINTE-MARTHE, avocat en la cour de Parlement, de 112 livres 10 sols de rente, à prendre principalement sur la maison tuilière qu'il a fait bâtir de neuf à Saint-Germain-des-Prés sur le bord de la Seine, moyennant 1800 livres., 20 août 1603; MC/ET/XXIII/222; fol. V/C/LXIX
      constitution de rente; Varicq (Guilielme de)
    - § Testament de Jeanne COTHEREAU, veuve de Michel LE BLEU, bourgeois de Paris, demeurant rue de la Harpe., 29 août 1603; MC/ET/XXIII/222; fol. V/C/IIII/XX/XIII
      testament; Cothereau, Jeanne
    - § Bail par Jeanne MAHON, veuve de Jean CHASTEIGNER, marchand drapier, bourgeois de Paris, pour 3 ans, à Jacques BOURGUIN, marchand vitrier demeurant en la maison à l'enseigne de la Gibecière, rue SAINT-JACQUES, de lad. maison, moyennant 300 livres de loyer annuel., septembre 1603; MC/ET/XXIII/222; fol. VI/C/VIII
      bail; Saint-Jacques (rue)
    - § Transport de rente par Claude de LA FAYETTE, veuve de Michel de GAILLARD, chevalier, actuellement logée à Saint-Germain-des-Prés, rue de Seine, tutrice de ses enfants mineurs, à la famille de ROUVILLE, représentée par Thomas de ROCHEFFORT, avocat au Parlement., 3 septembre 1603; MC/ET/XXIII/222; fol. VI/C/VII
      transport de droits; La Fayette (Claude de)
    - § Accords entre Nicolas COIPEL, bourgeois de Paris, demeurant rue de Seine, faubourg Saint-Germain-des-Prés, rue et paroisse Saint-Sulpice, comme héritier de défunte Jeanne DUBOIS, sa mère, veuve en 2èmes noces de Jacques de SAINCTYON, avocat en la cour de Parlement, d'une part et Louis de LA VERGNE, avocat en ladite cour, d'autre part., 5 septembre 1603; MC/ET/XXIII/222; fol. VI/C/XIII
      accord; Coipel, Nicolas
    - § Bail par Jacques VIOLE, conseiller du roi en sa cour de Parlement, Ier président ès requêtes du Palais, pour 3 ans, à Nicolas d'ANGENNES, chevalier des ordres du roi, conseiller de S.M. en ses conseils d'état et privé, capitaine de 100 gentilshommes de sa Maison, seigneur de RAMBOUILLET, à présent à Paris logé en l'hôtel abbatial de Saint-Germain-des-Prés, d'une grande maison rue de l'Hirondelle, moyennant 600 £. de loyer annuel., 10 septembre 1603; MC/ET/XXIII/222; fol. VI/C/XX
      bail; Angennes, Nicolas d' (1533-1611)
    - § Association de Jacques SARODO, gentilhomme verrier demeurant en la verrerie de Saint-Germain-des-Prés lez-Paris, Antoine SARODO, son fils, y demeurant aussi, se faisant forts de Vincent SARODO, frère dud. Jacques, gentilshommes verriers, d'une part, et Hector de HENNEZET, Abraham de HENNEZET, son gendre, aussi gentilshommes verriers, demeurant en Nivernais, d'autre part, pour faire la quantité de 12 000 liens de verres de vitres en la verrerie de Montval appartenant au marquis de CANNELLI, où lesd. SARODO viendront prendre ces verres travaillés quand il leur plaira. Lesd. SARODO donneront auxd.HENNEZET 75 £. pour le voyage d'aller, autant pour le retour et moyennant 5 sols par lien., 16 septembre 1603; MC/ET/XXIII/222; fol. VI/C/XXXV
      acte de société; Sarodo, Jacques; Sarodo, Antoine; Sarodo, Vincent; Hennezet, Hector de; Hennezet, Abraham de; maître verrier
    - § Transaction entre Jeanne ARNOUL, veuve d'Edmond BOUCHERAT, conseiller du Roi en son Grand conseil, demeurant rue du Foin, paroisse Saint-Séverin, et Claude de RUEIL, conseiller et aumônier du Roi, grand archidiacre de Tours, abbé d'Iverneau, prieur du prieuré de Longjumeau, demeurant au collège des Bernardins, se faisant fort de Martin de RUEIL, écuyer sieur des MARAIS, son frère, héritiers de défunt Claude de RUEIL; Quittance; Transport de rente par Claude de RUEIL., 17 septembre 1603; MC/ET/XXIII/222; fol. VI/C/XXXVII
      quittance; accord; Rueil (Claude de)
    - § Quittance de Jean PARADIS, maître barbier-chirurgien, bourgeois de Paris, demeurant rue de la Harpe, à Rogerin LE NORMANT, maître cordonnier à Paris, pour le rachat d'une rente., 25 septembre 1603; MC/ET/XXIII/222; fol. VI/C/XLIIII
    - § Procuration en blanc de Gabriel TASLIER, MESSAGER ordinaire de la ville de Tours., 4 octobre 1603; MC/ET/XXIII/222; fol. VI/C/LXVIII
      procuration; Taslier, Gabriel
    - § Bail par Martin FUMEE, sieur des ROCHES FUMEE, conseiller du Roi, maître des requêtes ordinaire de son Hôtel, demeurant rue du Foin, comme héritier de défuntes Claude de RIANT, sa mère, et Gabrielle de RIANT, sa tante, pour 2 ans, à Roland BIGNON, avocat en Parlement, de la maison en 2 corps d'hôtels, cour, jardin donnant sur la rue des Maçons et sur la rue de la HARPE, moyennant 210 livres de loyer annuel., 9 octobre 1603; MC/ET/XXIII/222; fol. VI/C/IIII/XX/VI
    - § Bail par Dominique LARDIERE, marchand apothicaire, épicier, bourgeois de Paris, demeurant rue Sainte-Croix-de-la-Bretonnerie, pour 3 ans, à Jacques HASLE, commissaire examinateur au Châtelet, de la maison ayant issue sur la rue Poupée, sise rue de la HARPE, moyennant 180 livres de loyer annuel., 13 octobre 1603; MC/ET/XXIII/222; fol. VI/C/IIII/XX/X
    - § Mariage de Pierre DU MOULIN, maître écrivain demeurant rue des Noyers, paroisse Saint-Etienne-du-Mont, et de Jeanne de LA FOREZ veuve de Claude NOEL, maître cordonnier à Paris, demeurant Place Maubert., 19 octobre 1603; MC/ET/XXIII/222; fol. VI/C/IIII/XX/XVIII
      contrat de mariage; Du Moulin, Pierre
    - § Vente par la famille PRUNE, demeurant à BOURG-la-REINE, à Louis de LOUVENCOURT, marchand hôtelier à BOURG-la-REINE, d'1 arpent 1/2 de terre labourable en 7 pièces au terroir de BOURG-la-REINE moyennant 117 l. 10 s, 28 octobre 1603; MC/ET/XXIII/222; fol. VII/C/II
    - § Bail par les boursiers du Collège Maître Gervais-Chrétien, pour 7 ans, à Jean ROZEE, procureur en Parlement, de la Maison où pend pour enseigne l'image Saint-Jean l'Evangéliste, rue de la PARCHEMINERIE, dans laquelle il demeure, appartenant audit Collège, moyennant 132 livres de loyer annuel., 7 novembre 1603; MC/ET/XXIII/222; fol. VII/C/XIII
      bail; Parcheminerie (rue de la)
    - § Bail par Marguerite LESCUYER, veuve de Georges BEURAY, maître maçon à Paris, demeurant rue de la Harpe, assistée de Pierre LORMEAU, maître tailleur d'habits à Paris, subrogé tuteur de ses enfants mineurs, pour 4 ans, à Guillaume de PARIS, maître savetier rue de la Harpe, de la maison où pend pour enseigne le Soufflet, rue du PLÂTRE, paroisse Saint-Séverin, moyennant 150 £. de loyer annuel., 17 novembre 1603; MC/ET/XXIII/222; fol. VII/C/XXI
    - § Bail par Marguerite LESCUYER, veuve de Georges BEURRAY, maître maçon à Paris, assistée de Pierre LORMEAU, subrogé tuteur, à Nicolas THURE, huissier sergent à cheval au Châtelet, d'une partie de la maison où elle demeure, rue de la Harpe, dépendant du Collège de Tours., 17 novembre 1603; MC/ET/XXIII/222; fol. VII/C/XXVIII